臺灣臺北地方法院刑事判決　　　　　　　95年度易字第2460號
公　訴　人　臺灣臺北地方法院檢察署檢察官
被　　　告　甲○○
　　　　　　　　　　現因另案於臺灣臺北監獄執行中
上列被告因毒品危害防制條例案件，經檢察官提起公訴（95年度
毒偵字第2111號）後，被告就被訴事實為有罪之陳述，本院合議
庭裁定以簡式審判程序審理，茲判決如下：
    主  文
甲○○施用第二級毒品，處有期徒刑陸月，如易科罰金，以新臺
幣壹仟元折算壹日。扣案之甲基安非他命貳包（不含包裝袋，合
計毛重零點捌玖公克）均沒收銷燬，包裝袋貳只均沒收。
    事  實
一、甲○○於民國94年間曾因違反毒品危害防制條例案件，經本
    院以94年度易字第2003號判決處有期徒刑3月確定，又因傷
    害及違反槍砲彈藥刀械管制條例案件，經臺灣臺東地方法院
    以95年度東簡字第174號判決各處有期徒刑2月，應執行有期
    徒刑3月確定，再由同法院以95年度聲字第616號裁定上開3
    罪應執行有期徒刑6月。經以易科罰金之方式執行一部後，
    現正於臺灣臺北監獄執行餘刑（未構成累犯）。又曾於94年
    間因施用毒品案件，經臺灣板橋地方法院以94年度毒聲字第
    704號裁定送勒戒處所施以觀察、勒戒後，認定無繼續施用
    毒品傾向，而由臺灣板橋地方法院檢察署檢察官於94年5月
    27日以94年度毒偵字第2348號為不起訴處分。惟甲○○猶不
    思戒除惡習，復於前開觀察、勒戒處分執行完畢5年內之95
    年8月5日中午某時許，在臺北縣新店市○○路友人住所，基
    於施用第2級毒品甲基安非他命之犯意，以將甲基安非他命
    置入玻璃球內燒烤產生煙霧之方式，施用第2級毒品甲基安
    非他命1次。嗣於同年月8日17時許，經臺北縣政府警察局中
    和分局警員持本院核發之搜索票至甲○○之臺北縣新店市○
    ○路117巷3弄20號住所進行搜索後，發現其持有甲基安非他
    命2包（合計毛重0.9公克，驗餘毛重0.89公克），因而對於
    在場之甲○○涉有施用毒品犯罪產生合理可疑，經徵得甲○
    ○同意後採其尿液送驗，鑑定人判定其尿液呈甲基安非他命
    陽性反應，因而查獲。
二、案經臺北縣政府警察局中和分局報請臺灣臺北地方法院檢察
    署檢察官偵查起訴。
    理  由
一、本案被告甲○○所犯係死刑、無期徒刑、最輕本刑為3年以
    上有期徒刑以外之罪，被告於行準備程序中就被訴事實為有
    罪之陳述，經法官告知簡式審判程序之旨，並聽取公訴人、
    被告之意見後，本院認為適宜由受命法官獨任進行簡式審判
    程序，而依刑事訴訟法第273條之1第1項規定，裁定改用簡
    式審判程序。
二、上述施用第2級毒品之事實，已據被告甲○○坦白承認，又
    其於95年8月8日經查獲後，於警察局所採集之尿液經送檢驗
    結果，呈現甲基安非他命陽性反應之事實，有臺灣檢驗科技
    股份有限公司95年8月22日濫用藥物尿液檢驗報告1紙可稽（
    見偵查卷第38頁），此為鑑定機關本於專業知識及以精密儀
    器測試後所得之結論，自可憑信，又扣案之透明結晶狀物品
    2包（合計毛重0.9公克，驗餘毛重0.89公克）經送臺灣檢驗
    科技股份有限公司鑑定後，亦均驗出含有第2級毒品甲基安
    非他命成分，此有該公司95年8月22日濫用藥物檢驗報告1紙
    附卷可參（見本院卷第10頁），故被告自白施用甲基安非他
    命，應與事實相符，而堪採信。又被告曾於94年間因施用毒
    品案件，經臺灣板橋地方法院以94年度毒聲字第704號裁定
    送勒戒處所施以觀察、勒戒後，認定無繼續施用毒品傾向，
    而由臺灣板橋地方法院檢察署檢察官於94年5月27日以94年
    度毒偵字第2348號為不起訴處分等情，有臺灣高等法院被告
    全國前案紀錄表1份附卷足憑，其於上開觀察、勒戒執行完
    畢釋放後5年內，再次施用甲基安非他命之犯行，堪以認定
    。
三、查甲基安非他命係毒品危害防制條例第2條第2項第2款所定
    之第2級毒品，依法不得非法持有、施用。故核被告施用甲
    基安非他命之行為，係犯同條例第10條第2項施用第2級毒品
    罪。而其於施用甲基安非他命前或後之持有甲基安非他命犯
    行，為其施用之高度行為所吸收，不另論罪。又按被告犯應
    併合處罰之數罪，經法院分別判處有期徒刑確定，並依檢察
    官之聲請，以裁定定其數罪之應執行刑確定，該數罪是否執
    行完畢，係以所定之刑是否全部執行完畢為斷。其在未裁定
    前已先執行之有期徒刑之罪，因嗣後合併他罪定應執行刑之
    結果，檢察官所換發之執行指揮書，係執行應執行刑，其前
    已執行之有期徒刑部分，僅應予扣除，不能認為已執行完畢
    （最高法院94年度台非字第249號、90年度台非字第340號判
    決意旨參照）。是本院94年度易字第2003號判決所處之有期
    徒刑3月部分雖已於95年7月7日執行完畢，惟該罪業經臺灣
    臺東地方法院以95年度聲字第616號裁定定應執行刑6月，是
    參照上開最高法院判決要旨，其已執行之有期徒刑部分，僅
    應予扣除，不能認為已執行完畢，自不構成累犯，併予敘明
    。爰審酌被告經觀察、勒戒處分後，猶不知有所警惕而稍斂
    其行，足見其陷溺已深，惟因施用毒品均僅係戕害其自己身
    心並無加害他人，犯罪後坦承犯行、態度尚稱良好等一切情
    狀，量處如主文所示之刑，並諭知易科罰金之折算標準。扣
    案之甲基安非他命2包（不含包裝袋，合計毛重0.9公克，驗
    餘毛重0.89公克），應依毒品危害防制條例第18條第1項前
    段之規定，沒收銷燬之，另扣案包裝上開甲基安非他命之包
    裝袋2只，均為被告所有，供盛裝第2級毒品所用之器具，均
    依刑法第38條第1項第2款規定沒收。
據上論斷，應依刑事訴訟法第273條之1第1項、第299條第1項前
段，毒品危害防制條例第10條第2項、第18條第1項前段，刑法第
11條前段、第41條第1項前段、第38條第1項第2款，判決如主文
。
本案經檢察官蕭方舟到庭執行職務
中　　華　　民　　國　　96　　年　　6 　　月　　22　　日
                  刑事第十庭    法  官  林柏泓
如不服本判決，應於判決送達後十日內，向本院提出上訴狀。
以上正本證明與原本無異。
　　　　　　　　　　　　　　　　書記官　柯貞如
中　　華　　民　　國　　96　　年　　6 　　月　　22　　日
附錄法條：
毒品危害防制條例第10條
施用第一級毒品者，處6月以上5年以下有期徒刑。
施用第二級毒品者，處3年以下有期徒刑。
